【裁判字號】    97,台上,4996
【裁判日期】    971009
【裁判案由】    違反毒品危害防制條例等罪
【裁判全文】
最高法院刑事判決            九十七年度台上字第四九九六號
上  訴  人  甲○○
上列上訴人因違反毒品危害防制條例等罪案件，不服台灣高等法
院台中分院中華民國九十四年十二月二十一日第二審判決（九十
四年度上訴字第二二○○號，起訴案號：台灣台中地方法院檢察
署九十三年度毒偵字第五二九三號），提起上訴，本院判決如下
：
    主  文
上訴駁回。
    理  由
按刑事訴訟法第三百七十七條規定，上訴於第三審法院，非以判
決違背法令為理由，不得為之。是提起第三審上訴，應以原判決
違背法令為理由，係屬法定要件。如果上訴理由書狀並未依據卷
內訴訟資料，具體指摘原判決不適用何種法則或如何適用不當，
或所指摘原判決違法情事，顯與法律規定得為第三審上訴理由之
違法情形，不相適合時，均應認其上訴為違背法律上之程式，予
以駁回。本件原審經審理結果，認為上訴人甲○○施用第一級毒
品海洛因之犯行明確，因而撤銷第一審關於該部分科刑之判決，
並適用修正前即行為時刑法連續犯規定，改判仍論處上訴人連續
施用第一級毒品罪刑（累犯），已詳敘其調查、取捨證據之結果
及憑以認定犯罪事實之心證理由。並就上訴人否認之供詞及其所
辯各語認非可採，予以論述。就形式上觀察，原判決要無採證認
事違背經驗法則、論理法則或理由不備等違背法令之情形。第一
審法院九十四院保字第三四０號扣押物品清單所載尿液計有兩瓶
，其中一瓶因曾送鑑驗，已經開封，另一瓶則未開封，而原判決
於理由內謂將警方所採該二瓶尿液與第一審法院於民國九十四年
三月一日（九十四院保字第三四一號，未拆封）、同年六月十七
日（九十四院保字第一０二六號即九四－一九四號，已拆封）所
採取尿液各一瓶，送請法務部調查局鑑定，其結果認該九十四院
保字第三四一號及九十四院保字第三四０號未拆封二瓶尿液所含
有之粒腺體DNA 式序列相符等語，係指該九十四院保字第三四０
號，其中該瓶未開封尿液與九十四院保字第三四一號所採未開封
之尿液，計兩瓶而言，前後並無不一情形，應無理由矛盾可言。
而該九十四院保字第三四０號及九十四院保字第三四一號所保管
尿液，前經內政部警政署刑事警察局（下稱刑事警察局）抽取其
DNA檢測結果，雖認前者未檢出其型別，後者經人類DNA定量結果
，未檢出DNA 量，然此或係二者所使用檢測方式，或所使用儀器
精密程度之差別所致，要不能因之否認法務部調查局上開鑑驗之
信用性及憑信性。況除該鑑驗結論外，上訴人於警詢確經警依法
採其尿液封存，並經警員蔡東明、李國源於第一審法院審理時到
庭結證屬實，而上訴人之警詢錄音帶，亦經該院當庭勘驗，認其
中確有上訴人與警員就採取其尿液是否正確之對話內容，足證第
一審法院九十四院保字第三四０號扣押物品清單保管之尿液，確
係上訴人所有無誤。則原判決對刑事警察局上開鑑驗結論，未說
明其不足為對上訴人有利認定之理由，固不無疏漏，然此程序上
之違誤，既於科刑判決之本旨不生影響，要不能因之執為適法之
第三審上訴理由。是上訴意旨關於施用第一級毒品部分，以上情
指摘原判決違背法令，核與法律規定得為第三審上訴理由之違法
情形，不相適合。而其餘上訴意旨，則係就屬原審採證認事職權
之行使及原判決已說明事項，徒憑己見，任意指摘，且仍為單純
事實之爭辯，均不能認係合法之第三審上訴理由。依上揭說明，
上訴人關於施用第一級毒品部分，其上訴違背法律上之程式，應
予駁回。至上訴人施用第二級毒品安非他命部分，原判決係論以
施用第二級毒品罪刑（累犯），此屬刑事訴訟法第三百七十六條
第一款所定不得上訴第三審之案件，上訴人竟復一併提起上訴，
顯非法之所許，此部分上訴為不合法，亦應予駁回。
據上論結，應依刑事訴訟法第三百九十五條前段，判決如主文。
中    華    民    國  九十七  年    十    月    九    日
                      最高法院刑事第四庭
                          審判長法官  張  淳  淙
                                法官  劉  介  民
                                法官  張  春  福
                                法官  林  俊  益
                                法官  魏  新  和
      本件正本證明與原本無異
                                      書  記  官
中    華    民    國  九十七  年    十    月   十四   日
                                                     Ｒ


司法院資訊處製作；財團法人民間司法改革基金會備份。
